臺灣高雄地方法院刑事判決　　　　　　　　　　　九十三年度交簡上字第一二七號
　　上　訴　人　臺灣高雄地方法院檢察署檢察官
　　被　　　告　丁○○
右列上訴人因被告業務過失傷害案件，不服本院交通法庭中華民國九十三年五月二十
八日九十三年度交簡字第五０號第一審簡易判決（聲請簡易判決處刑案號：臺灣高雄
地方法院檢察署九十二年度偵字第二四三０五號），提起上訴，本院管轄之第二審合
議庭判決如左：
    主  文
原判決撤銷。
丁○○從事業務之人，因業務上之過失傷害人，處有期徒刑肆月，如易科罰金，以參
佰元折算壹日。緩刑貳年。
    事  實
一、丁○○考領有職業小型車駕駛職照，平日以駕駛計程車為業，為從事駕駛業務之
    人，於民國九十二年四月二十四日二十二時四十五分許（聲請簡易判決處刑書誤
    載為同日二十時四十五分許），駕駛車牌號碼Ｖ二─二八五號營業小客車沿高雄
    市前金區○○○路外側快車道由東往西方向行駛，途經七賢二路與成功一路路口
    西側時，為便於搭載乘客而由快車道變換至慢車道，其本應注意在超過雙向四車
    道之道路變換車道時，應讓直行車先行，並注意安全距離，以避免交通事故之發
    生，且依當時夜間有照明、市區○○○○道路、路面乾燥、無缺陷、無障礙物、
    視距良好，即無不能注意之情事，竟疏未讓直行車先行及保持安全距離，貿然自
    快車道駛入慢車道，適有乙○○騎乘車牌號碼ＪＸ九─六五０號重型機車沿同向
    之七賢二路慢車道行駛，亦疏未注意前方車輛動態而避煞不及，乙○○之重型機
    車擦撞丁○○之營業小客車右前輪後側後，再撞及停放於路邊停車格內之車牌號
    碼Ｆ二─五八一二號自用小客車左後側，致受有頭部外傷、兩側顱內出血及左眼
    兔眼斜視之傷害。丁○○於肇事後，在有偵查犯罪職權之公務員尚未知悉其為肇
    事者前，主動向前往現場處理之高雄市政府警察局交通大隊警員坦承肇事而接受
    審判。
二、案經乙○○訴由臺灣高雄地方法院檢察署檢察官聲請簡易判決處刑。
    理  由
一、右揭犯罪事實，業據被告於本院審理時坦承不諱，核與告訴人指訴之情節相符，
    復有高雄市政府警察局新興分局道路交通事故調查報告表、現場圖、高雄市政府
    警察局交通大隊交通事故談話紀錄表各一份及高雄市立聯合醫院診斷證明書二紙
    附卷可稽，足見被告之自白與事實相符，堪予採信。雖告訴人駕駛重型機車行經
    該路段，本應注意車前狀況並採取必要之安全措施，而依當時之天候、路況，並
    無不能注意之情事，竟仍自後追撞被告之營業小客車右前輪後側，足見其亦有未
    注意前方車輛動態之疏失，而同為本件車禍之肇事原因，惟被告之過失責任已如
    前述，要不因告訴人之過失而得解免其責。從而，被告確有前揭業務過失傷害之
    犯行，洵堪認定，本件事證明確，應依法論科。
二、被告於行為時，係以駕駛計程車為業，此業據被告於本院審理時陳明在卷，是被
    告係從事駕駛業務之人，其於執行業務之際，駕車肇事致人受傷，核其所為，係
    犯刑法第二百八十四條第二項前段之業務過失傷害罪。告訴人雖認被告應成立業
    務過失致重傷罪云云，惟經本院向告訴人就診醫院函查之結果，認告訴人之傷害
    雖非輕微，然尚未達重傷之程度，此有高雄市立聯合醫院九十三年八月二十五日
    高市聯醫病字第０九三０００五八三二號函附卷可稽，核與刑法第十條第四項所
    定重傷之要件不合，告訴人認其受有重傷云云，顯有誤會，附此敘明。被告於肇
    事後，在有偵查犯罪職權之公務員尚未知悉其為肇事者前，主動向前往現場處理
    之高雄市政府警察局交通大隊警員坦承肇事而接受審判，此有上開談話紀錄表一
    份可佐，應依刑法第六十二條前段之規定減輕其刑。
三、原審以被告業務過失傷害犯行事證明確，予以論罪科刑，固非無見，惟疏未論及
    被告自首而予以減輕其刑，尚有未合。上訴意旨指摘原審量刑過輕，雖無理由，
    惟原判決既有前揭可議之處，自應由本院撤銷改判之。爰審酌被告係駕駛計程車
    為業之人，竟疏未注意交通安全規則而肇事，且告訴人所受傷勢非輕，惟念其犯
    後坦承犯行，態度尚佳，復於本院審理時與告訴代理人丙○○達成和解，告訴代
    理人已當庭表示不願追究被告之刑責，此有本院審理筆錄一份可稽，且被告從無
    前科，亦有臺灣高等法院被告全國前案紀錄表一份在卷可按，並參酌告訴人就本
    件事故之發生亦有過失等一切情狀，量處如主文第二項所示之刑，並諭知易科罰
    金之折算標準，以資懲儆。
四、末查，被告從無前科，已如前述，堪認素行良好，僅因一時疏忽，偶罹刑典，事
    後已坦承犯行，並表悔意，信其經此刑之宣告後，應知警惕而無再犯之虞，本院
    因認以暫不執行其刑為適當，爰併予宣告緩刑二年，用啟自新。
據上論斷，應依刑事訴訟法第四百五十五條之一第三項、第三百六十九條第一項前段
、第三百六十四條、第二百九十九條第一項前段，刑法第二百八十四條第二項前段、
第六十二條前段、第四十一條第一項前段、第七十四條第一款，罰金罰鍰提高標準條
例第一條前段、第二條，判決如主文。
本案經檢察官甲○○到庭執行職務。
中      華      民      國    九十三    年      九      月     十七     日
                                    臺灣高雄地方法院交通法庭
                                        審判長法  官    徐美麗
                                              法  官    高增泓
                                              法  官    鄭詠仁
右正本證明與原本無異。
不得上訴。
                                              書記官    蔡妮君
中      華      民      國    九十三    年      九      月     十七     日
附錄法條：
刑法第二百八十四條
因過失傷害人者，處六月以下有期徒刑、拘役或五百元以下罰金，致重傷者，處一年
以下有期徒刑、拘役或五百元以下罰金。
從事業務之人，因業務上之過失傷害人者，處一年以下有期徒刑、拘役或一千元以下
罰金，致重傷者，處三年以下有期徒刑、拘役或二千元以下罰金。
